臺灣彰化地方法院民事裁定
111年度消債更字第78號
聲  請  人  
即  債務人  楊紫晴  



上列聲請人因消費者債務清理事件聲請更生，本院裁定如下：
    主  文
債務人甲○○自中華民國111年8月31日下午4時起開始更生程序。
命司法事務官進行本件更生程序。
    理  由
一、聲請意旨略以：聲請人離婚後單獨照顧2名未成年子女，每
    月收入扣除支出之餘額，尚不足以清償所積欠之高額債務，
    聲請人因有不能清償債務之虞，已與最大債權銀行中國信託
    商業銀行股份有限公司（下稱中國信託銀行）於民國111年6
    月15日為前置調解（本院111年度司消債調字第122號，下稱
    前置調解事件）不成立，復未經法院裁定開始清算程序或宣
    告破產，爰依法聲請更生等語。
二、按債務人不能清償債務或有不能清償之虞者，得依本條例所
    定更生或清算程序，清理其債務。債務人無擔保或無優先權
    之債務總額未逾新臺幣（下同）1,200萬元者，於法院裁定
    開始清算程式或宣告破產前，得向法院聲請更生。消費者債
    務清理條例（下稱消債條例）第3條、第42條第1項定有明文
    。次按債務人對於金融機構負債務者，在聲請更生或清算前
    ，應向最大債權金融機構請求協商債務清償方案，或向其住
    、居所地之法院或鄉、鎮、市、區調解委員會聲請債務清理
    之調解。消債條例第151條第1項定有明文。再按法院開始更
    生程序之裁定，應載明其年、月、日、時，並即時發生效力
    。法院裁定開始更生或清算程序後，得命司法事務官進行更
    生或清算程序。消債條例第45條第1項、第16條第1項前段定
    有明文。
三、經查：
（一）聲請人於聲請本件更生前與最大債權銀行中國信託銀行踐
      行法院前置調解不成立乙情，業經本院調取前置調解卷核
      閱屬實。
（二）聲請人無擔保債務餘額合計1,540,197元。聲請人除有存
      款220元外，查無其他財產可供清償債務。聲請人每月平
      均收入依其薪資明細計算約27,020元，另聲請人每月尚受
      領2名未成年子女之兒少扶助金每名各2,047元。又聲請人
      主張其每月必要生活費支出11,749元，低於依消債條例第
      64條之2第1項規定計算所得17,076元，應無浮報之虞。聲
      請人2名未成年子女現年11歲、9歲，有受扶養必要，聲請
      人與其前配偶離婚時，約定由聲請人單獨行使負擔未成年
      子女權利義務，而應由聲請人負擔未成年子女扶養費，茲
      以17,076元計算每名未成年子女每月必要生活費，聲請人
      主張須負擔2名未成年子女扶養費各8,333元，尚屬合理。
      準此，聲請人每月平均所得31,114元（計算式：每月平均
      收入27,020元+補助金4,094元=31,114元），扣除個人必
      要生活費11,749元及2名未成年子女扶養費16,666元（計
      算式：8,333元×2人=16,666元）後，僅有餘額2,699元可
      供清償債務（計算式：31,114元-11,749元-16,666元=2,6
      99元）。聲請人如以該餘額清償債務1,540,197元，須逾4
      8年始得全部清償（計算式：1,540,197元/2,699元≒571月
      ，約48年），加計利息及違約金後其還款年限更長，酌以
      聲請人其他財產價值不高，所能清償債務有限，且尚須扶
      養2名未成年子女。是聲請人有更生必要，堪予認定。
四、此外，本件查無消債條例第6條第3項、第8條或第46條各款
    應駁回更生聲請之事由存在，則本件聲請為有理由，應予准
    許。爰依消債條例第11條第1項、第45條第1項、第16條第1
    項，裁定如主文。
中　　華　　民　　國　　111 　年　　8 　　月　　31　　日
                  民事第一庭    法　官　歐家佑
以上正本係照原本作成。
不得抗告。
中　　華　　民　　國　　111 　年　　8 　　月　　31　　日
                                書記官  黃明慧